200Edepot - Archives communales déposées de Dampvalley-Saint-Pancras
Archives Départementales de la Haute-Saône
Série Edepot
ARCHIVES COMMUNALES DEPOSEES. ARCHIVES DES INTERCOMMUNALITES.
200Edepot - Archives communales déposées de Dampvalley-Saint-Pancras
1712-1925
200Edepot1-19
Archives Départementales de la Haute-Saône 14B rue Miroudot St Ferjeux 70000 VESOUL
COMMUNE DE DAMPVALLEY-SAINT-PANCRAS
Modalités d'entrée
Dépôt du 27/01/2011
Dernier ajout le 27/01/2011
Archives publiques
- ARCHIVES ANCIENNES
  - FINANCES, IMPOTS ET COMPTABILITE
    - Finances, impôts et compatbilité: reconnaissance générale des droits du seigneur de Dampvalley par les habitants (1751). A.C.: CC1 Biens communaux: vente d’immeuble avec accord des Courtaillon, seigneur de Dampvalley (1784). A.C.: DD1 Culte: extrait du pouillé des Carmes de Besançon, de 1617 à 1636 (1751). A.C.: GG4, 1751-1784; 200 Edepot 1; CC1, DD1, GG4
      Communicabilité
      Communicable
      Thesaurus administratif:
      FINANCES COMMUNALES
      Noms géographiques:
      BESANCON
  - CULTE
    - Registre paroissial et d’état civil, baptêmes, mariages, sépultures., 1712-1792; 200 Edepot 5; GG1
      REGISTRE PAROISSIAL; ETAT CIVIL
      CATHOLICISME
    - Registre paroissial et d’état civil, baptême, mariages, sépultures (1737-1748; 1791-1792), naissances (an II-an X); imprimés concernant la tenue des registres d’état civil (1792-an VIII), table décennale des naissances (an II-an X)., 1737-1802; 200 Edepot 6; GG2
    - Cote vacante, 0; 200 Edepot 7
- ARCHIVES MODERNES
  - CONSEIL MUNICIPAL
    - Registre de délibérations du conseil municipal., 1795-1810; 200 Edepot 8; D1
      REGISTRE
      CONSEIL MUNICIPAL
    - Registre de délibérations du conseil municipal., 1808-1844; 200 Edepot 9; D2
    - Registre de délibérations du conseil municipal. Non vu en 1962 ni en 1989., 1844-1879; 200 Edepot 10; D3
    - Registre de délibérations du conseil municipal., 1879-1900; 200 Edepot 11; D4
  - ETAT CIVIL
    - Etat civil: extraits d’actes d’état civil envoyés par d’autres communes pour mention (1828-1844). A.C.: E1 Population: dénombrement de la population, états statistiques (an VIII; an X; s.d.); listes nominatives (1876; 1886; 1901; 1906); mouvement de la population (1895; 1902-1906). Agriculture: tableaux statistiques du territoire, des récoltes, des bestiaux (an IX-an XI), des usines et manufactures (an X); statistique quinquennale: questionnaire (1852); extrait d’une délibération relative à la garde du taureau communal (1808); destruction d’insectes (1808). Subsistances: avis de projet de création de trois nouvelles foires à Luxeuil, pour accord (1899). A.C.: F1, 1800-1906; 200 Edepot 12; E1, F1
      ETAT CIVIL
      AGRICULTURE; POPULATION; SUBSISTANCES
      LUXEUIL-LES-BAINS
  - IMPOTS DIRECTS
    - Matrices de rôles pour la contribution foncière (1791; an VII); états de sections, section A (1791)., 1791-1799; 200 Edepot 13; G1
    - Etats de sections, section B (1791); section A et B (s.d.)., 200 Edepot 14; G2
    - Matrices générales des contributions foncières, personnelle, mobilière et des portes et fenêtres., 1822-1916; 200 Edepot 15; G3
    - Livre des mutations (1815); clauses de l’adjudication de la perception des contributions directes (an X-an XI); mandements de répartitions des quatre contributions directes (1810); arrêté de la sous-préfecture de Lure relatif au règlement du traitement du secrétaire en chef de l’administration municipale du canton de Saint-Loup: répartition des contributions par commues (1808); listes des répartiteurs (an XIII-1808)., 1802-1815; 200 Edepot 16; G4
      SAINT-LOUP-SUR-SEMOUSE (canton)
  - MESURES D'EXCEPTION ET FAITS DE GUERRE
    - Mesures d'exception et faits de guerre: correspondance concernant les réquisitions des armées alliées (1815-1817). A.C.: H1 Police et hygiène publique.-Police générale: passeport pour l’intérieur (1807). Hygiène publique et salubrité: extrait d’une délibération sur la vaccination; correspondance préfectorale sur la salubrité publique (1808; 1879-1884). A.C.: I1 Elections et personnel.-Elections: arrêté de radiation de la liste électorale (1900); copie d’un jugement relatif à une radiation de la liste électorale (1900); arrêté d’installation du conseil municipal (1843); correspondance concernant l’élection d’un nouveau maire suite au décès de M. Boileau (1887). Personnel municipal: élections, marchés de gardes-champêtres (an XIII-1831). A.C.: K1 Finances de la commune.-Comptabilité: comptes du maire et du percepteur (an V-1831; 1842); délibération municipale pour le règlement définitif des recettes et dépenses (1870). Revenus et charges de la commune: pétition relative à un prêt non remboursé par la commune (1817); emprunt à un particulier (1880); demande d’augmentation en faveur du receveur (1889). A.C.: L1, 1797-1900; 200 Edepot 17
      ELECTION MUNICIPALE; FINANCES COMMUNALES; HYGIENE; PERSONNEL; POLICE; REQUISITIONS MILITAIRES; VACCINATION
  - EDIFICES COMMUNAUX, MONUMENTS ET ETABLISSEMENTS PUBLICS
    - Edifices communaux, monument et établissements publics.- Bâtiments communaux: correspondance, extraits de délibérations municipales relatifs aux réparations à divers bâtiments communaux (an XIII-1871); plan, élévation et coupe d’une maison à construire pour loger le succursaliste et l’instituteur (1809); plan et élévation des maisons à construire pour l’instituteur et le pâtre (s.d.). Edifices du culte et cimetières: construction d’un nouveau cimetière avec plan (1883-1884). A.C.: M1 Biens communaux, terres, bois et eaux.-Biens communaux: amodiations de fonds communaux (1808-1877); droit de parcours (1808); procès relatif à un communal (1834-1842); état du rapport de mesurage des héritages des habitants de Cuve de la ferme des Courtaillon sur le territoire de Dampvalley (s.d.). Bois: partie d’un plan des bois de la commune (1891): exploitation de la coupe affouagère (an XIII-1852); métrage des maisons de la commune (1841); marché de bûcherons (an XIII-1810); délivrance de bois pour la garde-forestier (1871); vente de bois divers (1807-1881); reçus concernant le bois de la marine (1810); amodiation du droit de chasse (an XIV). Eaux: amodiation des boues des fontaines (1880). A.C.: N1, 1805-1891; 200 Edepot 18; M1, N1
      BIENS COMMUNAUX; BOIS; CIMETIERE; EAU; FONTAINE
  - TRAVAUX PUBLICS, VOIRIE, MOYENS DE TRANSPORT ET REGIME DES EAUX
    - Travaux publics, voirie, moyens de transport, régime des eaux.- Voirie urbaine: projet de construction de deux ponts en pierre (1842), répartitions aux ponts (1881); droit de servitude d’une conduite d’eau pour alimenter les fontaines (1866-1881). Petite voirie.- Chemins vicinaux: classement (1865), élargissement (1833-1851). Moyens de transport et travaux divers: installation d’un réseau télégraphique (1872); exploitation de carrières (an XIII-1842). Navigation et régime des eaux: curage des rivières et des fossés avec plans (1841; 1825). A.C.: O1 Culte: ampliation d’une délibération municipale relative à l’entretien et fournitures pour le service divin (1808). A.C.: P1 Asistance et prévoyance.- Etat des indigents, secours (1880-1888); demande de secours en faveur du garde-champêtre (1888). A.C.: Q1 Instruction primaire: lettre de la préfecture concernant l’enseignement dans les écoles mixtes (1887). A.C.: R1, 1805-1925; 200 Edepot 19
      AMENAGEMENT DES EAUX; CARRIERE; CULTE; ENSEIGNEMENT; INDIGENT; RESEAU ROUTIER; TELEGRAPHE